臺灣桃園地方法院小額民事判決
111年度桃小字第1338號
原      告  羅玉春
被      告  邱昰諺
上列當事人間請求給付租金等事件，本院於民國111年9月15日言
詞辯論終結，判決如下：
　　主    文
一、被告應給付原告新臺幣32,032元，及自民國111年8月22日起
    至清償日止，按年息5%計算之利息。
二、訴訟費用新臺幣1,000元由被告負擔。
三、本判決得假執行。
　　理由要領
一、原告主張被告於民國109年1月間向原告承租門牌號碼桃園市
    ○○區○○路00號7樓之19之房屋（下稱系爭房屋），兩造簽立
    房屋租賃契約書（下稱系爭租約），然因被告未依約按期給
    付租金，經原告終止系爭租約，並經本院以109年度桃簡字
    第2178號判決被告應將系爭房屋全部騰空遷讓返還原告，並
    應給付所積欠之租金及返還自110年1月24日起至110年8月4
    日無權占有系爭房屋、原告墊付系爭房屋自109年5月至12月
    、110年2月至7月管理費之不當得利及返還原告所墊付之水
    、電費，系爭房屋於111年2月14日經本院強制執行解除被告
    之占有而點交予原告接管，然被告自110年8月5日至111年2
    月14日仍繼續無權占有系爭房屋，原告為被告墊付系爭房屋
    110年8月至12月、111年2月之管理費等事實，業據其提出西
    北保全社區專用收據、元大銀行存入憑條、系爭租約、本院
    前揭判決、執行紀錄表及確定證明書為證（見本院卷第13至
    27、43至48頁），核與其所述相符，本院綜合調查證據之結
    果及全辯論意旨，堪認原告之主張為真實。
二、本件原告係請求被告返還自110年8月5日起至111年2月14日
    止無權占有系爭房屋受有相當於租金之不當得利及原告為被
    告墊付系爭房屋110年8月至12月、111年2月之管理費之不當
    得利。茲分述如下：
　㈠無權占有系爭房屋部分：
　　因系爭租約係約定每月租金新臺幣（下同）5,000元，堪認
    被告無權占有系爭房屋所受有相當於租金之不當得利，即係
    按月受有5,000元之利益，故被告自110年8月5日起至111年2
    月14日止無權占有系爭房屋受有相當於租金之不當得利應為
    31,855元（計算式：5,000元×5月【110年9月至111年1月共5
    個月】+5,000元×27/31月【110年8月5日至110年8月31日共2
    7日】+5,000元×14/28月【111年2月1日至111年2月14日共14
    日】=31,855元），故原告僅請求31,607元，即屬有據。
　㈡代墊系爭房屋管理費部分：
　　被告自110年1月24日起至111年2月14日止既無權占有系爭房
    屋，於此段期間系爭房屋之管理費本應由被告支付，卻由原
    告所墊付，而原告前已請求被告返還至110年7月所代墊之管
    理費，則原告自得請求被告返還所代墊系爭房屋110年8月至
    12月、111年2月1日至14日之管理費，而系爭房屋之管理費
    係每月350元，故被告受有原告代墊管理費之不當得利應為1
    ,925元（計算式：350元×5月【110年8月至12月共5個月】+3
    50元×14/28月【111年2月1日至111年2月14日共14日】=1,92
    5元），故原告請求1,925元，亦屬有據。
　㈢原告另主張購買被告所留置在系爭房屋內之冰箱、電視及洗
    衣機，各以500元計算，合計1,500元，惟既未提出任何證據
    證明兩造就此已有合意，原告此部分主張，並無理由。故原
    告本得請求33,532元（計算式：31,607元+1,925元=33,532
    元），然原告僅請求32,032元，同屬有據。
三、綜上所述，原告依不當得利之法律關係，請求被告給付32,0
    32元，及自起訴狀繕本送達翌日即111年8月22日（見本院卷
    第33頁）起至清償日止，按年息5%計算之利息，為有理由，
    應予准許。
中　　華　　民　　國　　111 　年　　10　　月　　7 　　日
                  桃園簡易庭  法  官  陳柏嘉
以上為正本係照原本作成。
如不服本判決，應於送達後20日內，向本院提出上訴狀並表明上
訴理由，如於本判決宣示後送達前提起上訴者，應於判決送達後
20日內補提上訴理由書（須附繕本）。
如委任律師提起上訴者，應一併繳納上訴審裁判費。   
中　　華　　民　　國　　111 　年　　10　　月　　7 　　日
                              書記官  石曉芸
附錄：
一、民事訴訟法第436條之24第2項：
　  對於小額程序之第一審裁判上訴或抗告，非以其違背法令為
    理由，不得為之。
二、民事訴訟法第436條之25：
　  上訴狀內應記載上訴理由，表明下列各款事項：
　  ㈠原判決所違背之法令及其具體內容。
　  ㈡依訴訟資料可認為原判決有違背法令之具體事實。
三、民事訴訟法第471條第1項：（依同法第436條之32第2項規定
    於小額事件之上訴程序準用之）
    上訴狀內未表明上訴理由者，上訴人應於提起上訴後20日內
    ，提出理由書於原第二審法院；未提出者，毌庸命其補正，
    由原第二審法院以裁定駁回之。